【裁判字號】    97,訴,811
【裁判日期】    970930
【裁判案由】    清償借款
【裁判全文】
臺灣士林地方法院民事判決               97年度訴字第811號
原      告  三信商業銀行股份有限公司
法定代理人  丙○○
訴訟代理人  乙○○
被      告  三得利營造工程有限公司
                      樓
兼法定代理  丁○○
人
上二人共同
訴訟代理人  甲○○
上列當事人間請求給付借款事件，本院於中華民國97年9 月17日
言詞辯論終結，判決如下：
    主  文
被告應連帶給付原告新台幣貳佰拾壹萬陸仟零伍拾元，及自
民國九十七年三月十八日起至清償日止，按年息百分之四點三九
計算之利息，暨自民國九十七年四月十九日起，逾期在六個月以
內者，按上開利率百分之十，逾期超過六個月者，按上開利率百
分之二十計算之違約金。
訴訟費用新臺幣貳萬肆仟壹佰肆拾參元由被告連帶負擔。
    事  實
一、本件係因兩造間借貸契約之法律關係所生之訴訟，兩造已合
    意由本院為管轄法院，有兩造所訂授信約定書第13條可憑，
    依民事訴訟法第24條規定，本院為有管轄權法院，合先敘明
    。
二、原告起訴主張：被告三得利營造工程有限公司（下稱三得利
    公司）於民國96年7 月18日邀同被告丁○○為連帶保證人，
    向原告借款新台幣（下同）20,000,000元，借款到期日至98
    年1 月18日止，兩造約定利息按年息4.03% 計付，並同意其
    利率於原告之定儲利率指數調整時，自調整日起改按原告新
    訂利率加計1.74％計算，另逾期在六個月以內部分，按上開
    利率百分之十，逾期超過六個月部分，按上開利率百分之二
    十計付違約金，並約定應按月繳付利息，另俟臺北市政府工
    務局水利工程處每次入帳金額之四成償還本金，若有一次不
    履行即喪失期限利益，全部借款視同全部到期，詎被告自97
    年3 月18日後即未能依約按時繳付利息，其借款視同全部到
    期，至今被告尚欠原告本金2,316,053 元及利息、違約金，
    為此爰依消費借貸、連帶保證契約法律關係，訴請被告連帶
    給付借款本金餘額計2,316,053 元及約定之利息、違約金等
    語。並聲明如主文所示。
三、原告主張之事實，已據其提出與所述相符之借據、放款帳卡
    明細表、綜合授信約定書授信約定書、授信核貸通知書等件
    為證，被告雖以欠款應僅餘一百餘萬元等語資為抗辯，然未
    能就其清償之事實舉證以實其說，自堪信原告主張為真實。
四、按消費借貸之借用人應於約定期限內，返還與所借用物種類
    、品質、數量相同之物，民法第478 條前段定有明文；又所
    謂連帶保證，係指保證人與主債務人就債務之履行，對於債
    權人各負全部給付之責任者而言，是連帶保證債務之債權人
    得同時或先後向保證人為全部給付之請求（最高法院45年度
    臺上字第1426號判例、77年度臺上字第1772號判決意旨參照
    ）。被告三得利公司尚積欠原告前開本金、利息、違約金，
    已如上述，揆諸上開規定，自應與連帶保證人即被告丁○○
    負連帶清償責任。從而，原告本於消費借貸及連帶保證契約
    ，訴請被告連帶給付2,316,053 元，及自97年3 月18日起至
    清償日止，按年息百分之4.39 計 算之利息，暨自97年4 月
    19日起，逾期在六個月以內者，按上開利率百分之十，逾期
    超過六個月者，按上開利率百分之二十計算之違約金，為有
    理由，應予准許。
五、本院並依職權確定本件訴訟費用額為24,143元（即第一審裁
    判費23,968元＋公示送達登報費175 元），並諭知由敗訴之
    被告連帶負擔。
六、據上論結，本件原告之訴為有理由，依民事訴訟法第85條第
    2 項、第87條第1 項判決如主文。
中    華    民    國    97    年    9     月    30    日
                  民事第一庭  法  官  許碧惠
以上正本證明與原本無異。
如對本判決上訴，應於判決送達後20日內向本院提出上訴狀。
中    華    民    國    97    年    10    月    1     日
                              書記官  林宗勳


司法院資訊處製作；財團法人民間司法改革基金會備份。
